# 行业会计

提问人：sky5511fly 时间：2011-03-23 10:31:51
财会[2004]1号 财政部关于印发《新闻出版业会计核算办法》的通知 中，提到了执行企业会计制度的同时执行此通知，在新准则下这个行业通知是否还有效？

回答人：chenyiwei
财会[2006]18号：
财政部关于印发《企业会计准则—应用指南》的通知 财会[2006]18号
国务院有关部委、有关直属机构，各省、自治区、直辖市、计划单列市财政厅（局），新疆生产建设兵团财务局，有关中央管理企业：
根据《企业会计准则——基本准则》（中华人民共和国财政部令第 33 号）和《财政部关于印发〈企业会计准则第 1 号——存货〉等 38项具体准则的通知》（财会[2006]3号），我部制定了《企业会计准则——应用指南》，现予印发，自 2007 年 1 月 1 日起在上市公司范围内施行，鼓励其他企业执行。执行《企业会计准则——应用指南》的企业，不再执行现行准则、《企业会计制度》、《金融企业会计制度》、各项专业核算办法和问题解答。 执行中有何问题，请及时反馈我部。
附件：企业会计准则——应用指南
中华人民共和国财政部 二零零六年十月三十日
2006 年 11 月 6 日印发